# 收购业务，在单体报表上能确认商誉吗？

提问人：竹兮恋 时间：2020-10-29 15:55:00
甲乙丙 2016 年 1 月成立子公司A注册资本 5000 万， 2016 年 1 月A公司收购上市公司M某业务分部资产（主要包括客户资源、合同、知识产权、相关人员），评估制作假 5000 万（收益法），A公司没有其他子公司；A公司全部将 5000万确认无形资产，在 3 年内摊销。 2019 年 1 月，丁股东（公司）向甲乙丙支付现金对价 7000 万受让A公司100%股权，丁与甲乙丙及A公司不存在关联关系。
问题：
（ 1 ）A公司收购上市公司M业务资产时，是否需要在单体报表上确认商誉？如果不确认商誉确认无形资产，相关客户资源、合同、知识产权、相关人员如何分摊入账价值？相应的摊销年限怎么确定？是否也需要减值测试？
（ 2 ）后期丁股东收购A公司股权，该部分商誉及商誉减值所依赖的资产组如何确认。

回答人：chenyiwei
1 、A公司收购上市公司M业务资产时，应在A的个别报表层面体现非同一控制下合并的会计处理原则，包括合理识别被收购业务中的可辨认无形资产，以及合理确定其公允价值；将收购价款超出可辨认净资产公允价值之间的差额（如有）确认商誉。该部分商誉也需要进行减值测试。如果无法合理分拆的，可以考虑将无法分拆的收购价款全部确认为无形资产，在一定年限内摊销。
2 、股东丁收购A公司100%股权，作为一项全新的非同一控制下合并处理，其会计处理不受当初A收购M公司业务的影响，需以新的购买日为基准日重新进行购买对价分摊，以及重新确认商誉。

提问人：竹兮恋 时间：2020-11-02 09:33:09
陈版主，您的回复我理解问题 1 ：有两种方案，一种是针对识别确认无形资产，剩余的识别为商誉；另一种方案是无法识别出来的，全部确认的无形资产？如果是这样，两种方案对报表的影响是不是不同？A公司收购上市公司M业务资产仅按收益法确认进行了评估，如果针对具体识别无形资产金额确认，实务中一般如何进行对价分摊？
2 、针对问题 2 ，还想问下，如果单体确认商誉，股东丁收购A公司100%股权确认商誉，两个商誉在进行减值测试之间有什么关系吗？

回答人：chenyiwei
1 、如何识别无形资产并评估其公允价值，建议咨询评估机构； 2 、要看两个层面上的资产组划分和商誉在各资产组之间的分摊是否相同，并不一定完全一致。